---
title: "**Pacientes con Insuficiencia Cardíaca**"
author: Jesús Rojas
format: html
toc: true
lang: es
theme: superhero
editor: visual
---

# 1 - *Introducción*

Los padecimientos cardiovasculares tienen gran importancia en nuestra sociedad, debido a la alta cantidad de afectaciones en las personas, permitiendo inclusive, la muerte. En este apartado, se presentará un pequeño procesamiento a los datos tomados en consideración en una investigación, que a través de un proceso informático llamado *Machine Learning*, se analiza una muestra de 299 personas.
Fuente de la información: https://bmcmedinformdecismak.biomedcentral.com/articles/10.1186/s12911-020-1023-5

# 2 - *Carga de Paquetes*

```{r}
#| label: CargaDePaquetes
#| message: false
#| warning: false
library(knitr)
library(tidyverse)

```

# 3 - *Carga de Datos*

```{r}
#| label: CargaDeDatos
Pacientes <- read.csv("heart_failure_clinical_records_dataset.csv")
```

# 4 - *Consultas*

## 4.1 - Consulta 1

```{r}
#| label: Consulta1
Pacientes |> filter(sex==0 & age>75)|> 
  arrange(desc(age)) |> 
  select(sex,age,diabetes,
         high_blood_pressure,
         serum_creatinine) |>
  kable() 
  
```

## 4.2 - Consulta 2

```{r}
#| label: Consulta2
Pacientes |> filter(sex==1) |> 
  filter(diabetes==1 | smoking==1) |>
  arrange(age) |>
  select(sex, age, diabetes, 
         smoking, ejection_fraction) |>
  kable()
```

## 4.3 - Consulta 3

```{r}
#| label: Consulta3
Pacientes |> group_by(diabetes) |>
  summarize(Promedio= mean(ejection_fraction, na.rm=TRUE)) |>
  kable()
```

## 4.4 - Consulta 4

```{r}
#| label: Consulta4
Pacientes |> filter(sex==1 & DEATH_EVENT==1)  |> 
  summarize(EdadMenor=min(age, na.rm=TRUE)) |>
  kable()
```
